【裁判字號】    88,易,2748
【裁判日期】    890517
【裁判案由】    違反就業服務法
【裁判全文】
臺灣臺南地方法院刑事判決                        八十八年度易字第二七四八號
    公  訴  人  臺灣台南地方法院檢察署檢察官
    被      告  統應企業股份有限公司
    代  表  人  乙○○
右列被告因違反就業服務法案件，經檢察官提起公訴（八十七年度偵字第一三四○八
號）及移送併辦（八十八年度偵字第一二八八七號），本院判決如左：
    主  文
統應企業股份有限公司雇主其受僱人，連續因執行職務，違反雇主不得未經許可聘僱
他人所申請聘僱之外國人之規定，其聘僱人數為二人以上，處罰金新臺幣拾貳萬元。
    事  實
一、甲○○為台南縣永康市○○里○○○路四二三號統應企業股份有限公司（以下稱
    統應公司）經理，明知雇主不得未經許可聘僱他人所申請聘僱之外國人之規定，
    竟基於概括犯意，先於民國（以下同）八十六年六月十八日起，未經許可，以每
    小時薪資新台幣（以下同）一百元之代價，聘僱案外人許德雄所申請聘僱之外國
    人ＡＭＯＲＩＮ  ＬＥＴＩＣＩＡ  ＣＡＨＩＬＥＳ  ，在上址統應公司擔任椅
    座加工之工作，迄八十六年十一月十五日止，復自八十六年六月下旬某日起，未
    經許可，以每月薪資一萬五千三百六十元之代價，聘僱聚輝塑膠公司所申請聘僱
    之外國人ＤＡＶＩＤ  ＡＮＧＥＬＩＴＯ、ＤＥ  ＧＵＺＭＡＮ  ＪＲ  ＣＡＲ
    ＬＩＴＯ在上址統應公司擔任椅座加工之工作，迄八十六年八月十四日十一時許
    在上址統應公司前貨櫃屋為警查獲。
二、案經臺灣臺南地方法院檢察署檢察官偵查起訴及移送併案審理。
    理  由
一、訊據被告之代表人乙○○矢口否認有何右揭犯行，辯稱：當時伊人在大陸，並不
    知情云云，惟查右揭事實業據被告之受僱人甲○○於本院審理中供承不諱，核與
    ＡＭＯＲＩＮＬＥＴＩＣＩＡＣＡＨＩＬＥＳ、ＤＡＶＩＤＡＮＧＥＬＩＴＯ及
    ＤＥＧＵＺＭＡＮＪＲＣＡＲＬＩＴＯ於警訊中所供述之情節相符，被告確有聘
    僱上開外勞之事實，又統應企業股份有限公司確經設立登記，有臺灣省建設廳八
    十七年十一月二十七日八七建三管字第四七○三○號函在卷可按，本件事證已臻
    明確，被告犯行堪以認定。
二、按甲○○係被告之受僱人，其違反就業服務法第五十三條第三款未經許可聘僱他
    人所申請聘僱之外國人之規定，而其聘僱人數為二人以上，依同法第五十八條第
    二項被告亦應科以同法第五十八條第一項後段之罰金刑。被告先後二次犯行，時
    間緊接，犯罪構成要件相同，顯係基於概括之犯意反覆為之，應依連續犯之規定
    論以一罪並加重其刑。爰審酌被告犯罪所生危害、所得利益、犯行影響國民就業
    機會及國家整體經濟秩序等一切情狀，量處如主文所示之罰金刑。
據上論斷，應依刑事訴訟法第二百九十九條第一項前段，就業服務法第五十八條第二
項、第一項後段、刑法第十一條前段、第五十六條，判決如主文。
本案經檢察官黃朝貴到庭執行職務。
中    華      民      國    八十九      年    十    月        十八      日
                                  臺灣臺南地方法院刑事第三庭
                                      法  官  吳  孟  良
右正本證明與原本無異
如不服本判決應於送達後十日內向本院提出上訴狀
                                      書記官  陳  金  堂
中      華      民      國      八十九      年      十    月    二十三  日
附錄本案論罪科刑法條全文：
就業服務法第五十八條：
違反第五十三條第一款、第二款或第三款規定，其聘僱或留用人數為一人者，處六月
以下有期徒刑、拘役或科或併科新台幣九萬元以下罰金；其聘僱或留用人數為二人以
上者，處三年以下有期徒刑、拘役或科或併科新臺幣三十萬元以下罰金。
法人之代表人、法人或自然人之代理人、受雇人或其他從業人員，因執行業務犯前項
之罪者，除處罰其行為人外，對該法人或自然人亦科以前項之罰金。
就業服務法第五十三條第一款：
雇主不得有左列行為：
第一款：聘僱或留用未經許可或許可失效之外國人。


司法院資訊處製作；財團法人民間司法改革基金會備份。
